臺灣高等法院刑事判決　　　　　　　 96年度交上易字第139號
上　訴　人　臺灣宜蘭地方法院檢察署檢察官
被　　　告　甲○○
上列上訴人因被告犯公共危險案件，不服臺灣宜蘭地方法院96年
度交易字第25號，中華民國96年3 月16日第一審判決（起訴案號
：臺灣宜蘭地方法院檢察署96年度偵字第579 號），提起上訴，
本院依簡式審判程序進行審理，並判決如下：
    主  文
上訴駁回。
    事實及理由
甲、程序方面：
    本件被告甲○○所犯為死刑、無期徒刑、最輕本刑三年以上
    有期徒刑或高等法院管轄第一審案件以外之罪，被告於本院
    審判中先就被訴事實為有罪之陳述，經本院告知其簡式審判
    程序之旨，並聽取公訴人、被告之意見後，本院合議庭於九
    十六年五月十八日審判期日依刑事訴訟法第二百七十三條之
    一第一項規定，當庭裁定以簡式審判程序進行本件審理，則
    依刑事訴訟法第二百七十三條之二規定，關於本案證據之調
    查，不受第一百五十九條第一項、第一百六十一條之二、第
    一百六十一條之三、第一百六十三條之一及第一百六十四條
    至第一百七十條規定之限制，合先敘明。
乙、實體方面：
一、本件經本院審理結果，認第一審以被告甲○○犯刑法第一百
    八十五條之三之服用酒類不能安全駕駛罪，判處拘役五十五
    日，並諭知易科罰金折算標準為新台幣一千元折算一日，緩
    刑二年，認事用法並無不當，量刑亦稱妥適，應予維持，並
    引用第一審判決書所記載之事實、證據及理由（如附件）。
二、公訴人提起上訴，其意旨略以：(一)原審認定「然被告所為除
    無視交通安全所科予之注意義務外，更嚴重悖離上開法條之
    立法政策目的，情節非淺」，卻僅判處「拘役五十五日」，
    已屬過輕。(二)被告於偵查中辯稱「伊認為喝酒對騎車並無影
    響」，顯見被告對於酒會致生公共危險一事，顯然毫無認識
    ，且自認喝酒與公共危險無關，因此被告年輕氣盛、又有再
    犯之，並不適合緩刑。(三)再被告現年十八歲，即便「拘役五
    十五日」，然可易科罰金，且如原審認定「然被告所為除無
    視交通安全所科予之注意義務外，更嚴重悖離上開法條之立
    法政策目的，情節非淺」，被告亦無「以暫不執行刑罰為適
    當」之情形，是原審判決刑過輕，且有緩刑不當之情，為此
    提起上訴，求為撤銷原判決，另為適當之判決云云。
三、經查：
  (一)被告於原審及本院準備程序及審理中對於上揭事實均坦承不
    諱，且於本院準備程序及審理中一再承認錯誤，求為給予自
    新之機會，顯見被告並非毫無悔意，再按被告係因為同學慶
    生而飲用酒類，非平日習於飲酒之人，其因偶然之事件致有
    飲用酒類後駕車之情，固堪非難，但見其酒後之呼氣酒精濃
    度為０點五九MG/L，略高於實務上移送酒後不能安全駕駛之
    標準０點五五MG/L，對於法益之侵害程度尚非至鉅，且被告
    係屬初犯，原審判決量處拘役五十五日，於該罪法定刑之選
    科上觀之，已屬最輕度之刑，是公訴人上訴稱原判決量刑過
    輕，似有誤會。且如前述被告係因偶然之機會飲酒，非常習
    於飲酒之人，經此教訓，信可知勵，而無再犯之虞，公訴人
    以被告年輕氣盛，顯有再犯之虞，似嫌率斷。
  (二)又被告現為國立蘇澳高級海事水產職業學校三年學生，且家
    庭經濟狀況非佳，係屬低收入戶，此經被告庭呈學生證正本
    供本院查對無誤後，並將影本附卷供參，且有宜蘭縣羅東鎮
    公所低收入戶證明書一紙在卷可稽，是被告即屬在學學生，
    復為低收入戶，被告否負擔易科罰金之罰金數額，本非無疑
    ，且因再若逕予執行拘役五十五日，對其學業之延續誠屬有
    礙，是原審認被告所受之刑之宣告以暫不執行為適當，宣告
    緩刑二年，並無不當。
四、綜上所述，本件公訴人依上開上訴意旨指摘原判決不當，為
    無理由，應予駁回。
五、據上論結，應依刑事訴訟法第二百七十三條之一第一項、第
    三百七十三條、第三百六十四條、第三百六十八條，判決如
    主文。
本案經檢察官鍾鳳玲到庭執行職務。
中　　華　　民　　國　　96　　年　　5 　　月　　31　　日
　　　　　　　　　刑事第十五庭審判長法　官  吳昭瑩
　　　　　　　　　　　　　　　　    法　官  李正紀
　　　　　　 　 　　　　　　　　　　法　官  李釱任
以上正本證明與原本無異。
不得上訴。
                                    書記官  洪秋帆
中　　華　　民　　國　　96　　年　　6 　　月　　1 　　日
附錄：本案論罪科刑法條全文
刑法第185條之3
服用毒品、麻醉藥品、酒類或其他相類之物，不能安全駕駛動力
交通工具而駕駛者，處 1 年以下有期徒刑、拘役或 3 萬元以下
罰金。
附件：
臺灣宜蘭地方法院刑事判決　　　　　　　96年度交易字第25號
公　訴　人　臺灣宜蘭地方法院檢察署檢察官
被　　　告　甲○○　男　19歲（民國○○年○月○○日生）
　　　　　　　　　　身分證統一編號：Ｚ000000000號
　　　　　　　　　　住宜蘭縣羅東鎮○○○路115巷13之1號
　　　　　　　　　　  宜蘭縣冬山鄉○○路143巷7弄8號
上列被告因公共危險案件，經檢察官提起公訴（96年度偵字第57
9號），嗣於本院準備程序進行中，被告先就被訴事實為有罪之
陳述，經裁定進行簡式審判程序，本院判決如下：
    主  文
甲○○服用酒類，不能安全駕駛動力交通工具而駕駛，處拘役伍
拾伍日，如易科罰金，以新臺幣壹仟元折算壹日，緩刑貳年。
    事  實
一、甲○○明知服用酒類已達不能安全駕駛動力交通工具之程度
    時，不得駕駛動力交通工具，竟於民國96年1月26日17時許
    ，在宜蘭縣羅東鎮U2KTV內飲用啤酒，且於酒後注意力、反
    應力、判斷力及行為控制力減低，已無安全駕駛動力交通工
    具能力之狀況下，仍執意於同日17時許，騎駛車牌號碼K8N
    ─198號機車上路，欲前往宜蘭縣羅東鎮公車總站，嗣於同
    日17時12分許，在宜蘭縣羅東鎮○○路209號前為警員攔檢
    並實施酒精濃度測試，測得其呼氣中所含酒精濃度已高達每
    公升0.59毫克，且於警員訊問過程中，亦有含糊不清、呆滯
    木僵，意識模糊，注意力無法集中等情形，顯已不能安全駕
    駛動力交通工具。
二、案經宜蘭縣警察局羅東分局報請臺灣宜蘭地方法院檢察署檢
    察官偵查起訴，嗣於本院準備程序進行中，被告先就被訴事
    實為有罪之陳述，經裁定進行簡式審判程序。
    理  由
一、上揭犯罪事實，業據被告甲○○於本院審理時坦承不諱，且
    有酒精測定紀錄表、刑法第185條之3案件測試觀察紀錄表、
    舉發違反道路交通管理事件通知單各1件在卷可稽。其次，
    被告於96年1月26日17時12分為警攔檢並測得其呼氣中所含
    酒精濃度高達每公升0.59毫克，且其於接受訊問時，復有含
    糊不清、呆滯木僵，意識模糊，注意力無法集中之情形，足
    見被告確實已因飲用酒類而導致注意力、反應力、判斷力及
    行為控制力下降，而不具安全駕車之能力。綜上，足徵被告
    首揭自白確與事實相符，本件事證已臻明確，被告之犯行堪
    予認定，應依法論科。
二、核被告所為，係犯刑法第185條之3服用酒類，不能安全駕駛
    動力交通工具而駕駛罪。爰審酌被告之品行、智識程度；刑
    法增訂第185條之3服用酒類，不能安全駕駛動力交通工具而
    駕駛罪之立法目的，乃在促使駕駛人保持清晰、正常之判斷
    、反應能力，減低交通事故之發生，以保障整體用路人之生
    命、身體、財產法益，然被告之所為，除無視交通安全規則
    所科予之注意義務外，更嚴重悖離上開法條之立法政策目的
    ，情節匪淺；被告犯後已坦承犯行，態度尚佳等一切情狀，
    量處如主文所示之刑，並諭知易科罰金之折算標準，以資警
    懲。又被告前未曾因故意犯罪受有期徒刑以上刑之宣告，此
    有臺灣高等法院被告前案紀錄表一件在卷可稽，其因一時失
    慮致罹刑章，經此審理教訓後，當知警惕而無再犯之虞，故
    本院認所宣告之刑以暫不執行為適當，爰併宣告緩刑二年，
    以啟自新。
據上論斷，應依刑事訴訟法第273條之1第1項、第299條第1項前
段，刑法施行法第1條之1，刑法第185條之3、第41條第1項前段
第74條第1項第1款，判決如主文。
本案經檢察官吳志成到庭執行職務。
中　　華　　民　　國　　96　　年　　3　　月　　16　　日
                  刑事第三庭法  官  劉家祥
以上正本證明與原本無異。
如不服本判決應於收受本判決後10日內向本院提出上訴書狀，其
未敘述上訴理由者，並得於提起上訴後10日內向本院補提理由書
狀(均須按他造當事人之人數附繕本)「切勿逕送上級法院」。
                            書記官  邱淑秋
中　　華　　民　　國　　96　　年　　3 　　月　　19　　日
附錄本案論罪科刑法條全文：
中華民國刑法第185條之3
服用毒品、麻醉藥品、酒類或其他相類之物，不能安全駕駛動力
交通工具而駕駛者，處 1 年以下有期徒刑、拘役或 3 萬元以下
罰金。
